臺灣臺中地方法院刑事判決
                          109年度易字第2721號          
公  訴  人  臺灣臺中地方檢察署檢察官
被      告  謝子平



被      告  江威佑


上一人
選任辯護人  周仲鼎律師
被      告  呂朝欽





選任辯護人  廖偉成律師
上列被告因妨害自由等案件，經檢察官提起公訴（109年度偵字
第17721 號）後，聲請改依協商程序而為判決，本院裁定進行認
罪協商程序，判決如下：
    主      文
謝子平犯強制罪，處拘役參拾日，如易科罰金，以新臺幣壹仟元
折算壹日。
江威佑犯強制罪，處拘役貳拾日，如易科罰金，以新臺幣壹仟元
折算壹日。緩刑貳年。
呂朝欽犯強制罪，處拘役參拾日，如易科罰金，以新臺幣壹仟元
折算壹日。緩刑貳年。
    事實及理由
一、謝子平前因公共危險案件，經臺灣臺北地方法院判處有期徒
    刑2月，如易科罰金以新臺幣（下同）1000元折算1日確定，
    於民國109年2月4日易科罰金執行完畢。詎仍不知悔改，緣
    許竣瑋為幫忙牽線江威佑與微信暱稱「西屯周興哲」之陳聖
    霖（不知情）雙方以新臺幣兌換人民幣交易事宜，謝子平、
    江威佑、呂朝欽於109年2月14日14時許，基於妨害自由、恐
    嚇之犯意聯絡，在臺中市○○區○○路0段000號23樓，藉口陳聖
    霖在現場交付予江威佑之現金256萬2000元其中有250萬元多
    數係偽鈔為由，要求居中介紹之許竣瑋須負責賠償等情，而
    由謝子平、呂朝欽逼迫許竣瑋坐上由渠等所開來之車牌號碼
    000-0000號自用小客車，再由呂朝欽駕車，謝子平、綽號「
    JASON」之不詳男子與許竣瑋共同前往臺中市西屯區市○○○路
    000號悅來汽車旅館。渠等於同日15時許抵達悅來汽車旅館
    後，在場之江威佑、謝子平、呂朝欽即基於恐嚇之故意，對
    許竣瑋告以若不處理將會毆打你等語，逼迫許竣瑋付錢賠償
    ，使許竣瑋心生畏懼，而於同日15時56分許，以手機轉帳方
    式，自其中國信託商業銀行（下稱中國信託）帳號00000000
    0000號帳戶轉帳7萬元至江威佑之中國信託帳號00000000000
    0號帳戶作為賠償；江威佑、謝子平、呂朝欽並要求許竣瑋
    聯繫其父母前來處理，待許竣瑋之父許文峯前來悅來汽車旅
    館附近超商，並由許竣瑋簽立面額不詳之本票數張（未扣案
    ）交予江威佑後，許竣瑋始得離去。
二、證據名稱：被告三人於本院審理時之自白，告訴人許竣瑋、
    證人許文峯、陳聖霖於偵訊時證述、網路匯款水單、通訊軟
    體微信對話紀錄、電梯監視影像、路口監視錄影畫面、告訴
    人許竣瑋及被告江威佑之中國信託帳戶交易明細、車輛詳細
    資料報表、臺中市政府警察局第四分局偵查隊陳報單、受理
    各類案件紀錄表。
三、本件經檢察官與被告於審判外達成協商之合意且被告已認罪
    ，其合意內容為：謝子平犯強制罪，願受拘役參拾日，如易
    科罰金，以新臺幣壹仟元折算壹日之宣告。江威佑犯強制罪
    ，願受拘役貳拾日，如易科罰金，以新臺幣壹仟元折算壹日
    。緩刑貳年之宣告。呂朝欽犯強制罪，願受拘役參拾日，如
    易科罰金，以新臺幣壹仟元折算壹日。緩刑貳年之宣告。
　　經查，上開協商合意並無刑事訴訟法第455條之4第1項所列
    情形之一，檢察官聲請改依協商程序而為判決，本院爰不經
    言詞辯論，於協商合意範圍內為協商判決，合予敘明。
四、附記事項：公訴意旨另以被告謝子平前因公共危險案件，經
    臺灣臺北地方法院判處有期徒刑2月，如易科罰金以新臺幣1
    000元折算1日確定，於109年2月4日易科罰金執行完畢，應
    論以累犯並加重其刑等語，惟被告謝子平固有上開判罪科刑
    及執行之前科紀錄，有臺灣高等法院被告前案紀錄表附卷可
    按，而其受有期徒刑執行完畢後，5年以內故意再犯本案有
    期徒刑以上之罪，為累犯，依司法院釋字第775號解釋意旨
    ，為避免發生罪刑不相當之情形，法院應就個案裁量是否加
    重最低本刑，茲考量被告謝子平上開構成累犯之犯罪紀錄為
    公共危險案件，與本案所犯罪名、犯罪手法、侵害法益迥不
    相同，難認其對詐欺類型犯罪之刑罰反應力薄弱或具特別之
    惡性，因認本案若依刑法第47條累犯之規定加重其刑，將致
    罪刑不相當，爰不予加重其刑，併此敘明。
五、依刑事訴訟法第455 條之2第1項、第455條之4第2項、第455
     條之8 、第454條第1項，刑法第304條第1項、第305條、第
    55條、第41條第1項前段、第74條第1項第1款，刑法施行法
    第1條之1 ，判決如主文。
六、協商判決除有刑事訴訟法第455條之4第1項第1款於本訊問程
    式終結前，被告撤銷協商合意或檢察官撤回協商聲請者；第
    2款被告協商之意思非出於自由意志者；第4款被告所犯之罪
    非第455條之2第1項所定得以協商判決者；第6款被告有其他
    較重之裁判上一罪之犯罪事實者；第7款法院認應諭知免刑
    或免訴、不受理者情形之一，及違反同條第2項「法院應於
    協商合意範圍內為判決；法院為協商判決所科之刑，以宣告
    緩刑或二年以下有期徒刑、拘役或罰金為限」之規定者外，
    不得上訴。
七、如有上開可得上訴情形，應於收受判決送達後10日內向本院
    提出上訴書狀（應敘述具體理由並附繕本）。上訴書狀如未
    敘述理由，應於上訴期間屆滿後20日內補提理由書於本院。
中    華    民    國   110    年    9   月    30     日
                  刑事第二庭  法  官  黃光進
以上正本證明與原本無異。
告訴人或被害人如對於本判決不服者，應具備理由請求檢察官上
訴，其上訴期間之計算係以檢察官收受判決正本之日期為準。
                              書記官  李噯靜
中    華    民    國   110    年    9    月    30    日
附錄本案所犯法條：
刑法第304條
以強暴、脅迫使人行無義務之事或妨害人行使權利者，處三年以
下有期徒刑、拘役或三百元以下罰金。
前項之未遂犯罰之。
刑法第305條
以加害生命、身體、自由、名譽、財產之事，恐嚇他人致生危害
於安全者，處二年以下有期徒刑、拘役或三百元以下罰金。